臺灣臺南地方法院民事裁定
111年度監宣字第470號
聲  請  人  杜金泉


上列聲請人聲請准許處分受監護宣告人之財產事件，本院裁定如
下：
    主      文
許可聲請人代理受監護宣告人杜水德處分（變賣）受監護宣告人
杜水德所有如附表所示之不動產。
聲請費用新臺幣壹仟元由受監護宣告人杜水德負擔。　　
    理　　　由
一、本件聲請意旨略以：
（一）本院111年度監宣字第204號裁定，選定聲請人為受監護宣
      告人杜水德之監護人，選定杜河雄為會同開具財產清冊之
      人。受監護宣告人杜水德為失智症患者，生活無法自理，
      多年來醫療及僱請看護費用支出龐大，急需出售如附表所
      示之不動產用來繼續照顧受監護宣告人杜水德之用。
（二）如附表所示之不動產預計以新臺幣（下同）1,564萬元出
      售全部的土地，一半歸受監護宣告人杜水德所有，受監護
      宣告人杜水德目前雖然存款加計有價證券逾百萬，但是這
      筆錢目前是受監護宣告人杜水德及其配偶也就是聲請人父
      母共同使用，每月合計要支出60,000多元，受監護宣告人
      杜水德與其配偶目前都住在二甲護理之家，受監護宣告人
      杜水德每個月基本照護費28,000元，受監護宣告人杜水德
      之配偶每個月基本照護費27,000元。
（三）現在是共有人即聲請人叔叔要出售如附表所示之不動產，
      問聲請人要不要一起賣，賣給杜文智，因為聲請人爺爺之
      前就有交代過，如附表所示之不動產就算要賣也要賣給自
      己人，杜文智是聲請人三叔公的兒子。聲請人確為受監護
      宣告人杜水德之利益，處分受監護宣告人杜水德之不動產
      ，爰依民法第1113條準用第1101條第1、2項，聲請許可處
      分如附表所示之不動產。
二、按監護人對於受監護人之財產，非為受監護人之利益，不得
    使用、代為或同意處分。監護人為下列行為，非經法院許可
    ，不生效力：代理受監護人購置或處分不動產。代理受
    監護人，就供其居住之建築物或其基地出租、供他人使用或
    終止租賃。監護人不得以受監護人之財產為投資。但購買公
    債、國庫券、中央銀行儲蓄券、金融債券、可轉讓定期存單
    、金融機構承兌匯票或保證商業本票，不在此限，民法第11
    01條定有明文。該條規定，依民法第1113條規定，準用於成
    年人之監護。
三、經查：
（一）聲請人之父親杜水德前經本院111年度監宣字第204號裁定
      宣告為受監護宣告之人，並選定聲請人為監護人，及指定
      杜河雄為會同開具財產清冊之人，且聲請人已於111年7月
      29日向本院陳報其與會同開具財產清冊之人杜河雄開具之
      受監護宣告人杜水德財產清冊等情，業經本院調閱前開案
      卷核閱綦詳。又聲請人主張如附表所示之不動產係受監護
      宣告人杜水德所有一節，亦據其提出土地登記第一類謄本
      為證，堪可採信。
（二）又據聲請人所提出不動產買賣契約書影本，如附表所示不
      動產將與其他共有人併同出售，總價金1564萬元，以受監
      護宣告人杜水德所占持分1/2計算，受監護宣告人杜水德
      可得不動產出售價金782萬元，未低於如附表所示不動產
      依卷附土地登記第一類謄本計算之公告現值，應無不利於
      受監護宣告人之情形，且聲請人處分如附表所示不動產所
      得價款亦可用於支應受監護宣告人之醫療、生活費用，可
      認係為受監護宣告人之利益，是本件聲請於法尚無不合，
      應予准許。
四、依家事事件法第164條第2項，非訟事件法第24條第1項，裁
    定如主文。　　　　　　　　　　　　　　　　　　　　　
中　　華　　民　　國　　111 　年　　9 　　月　　30　　日
                  家事法庭法　官　許嘉容
以上正本係照原本作成。　　　　　　　　　
如不服本裁定，應於送達後10日內向本院提出抗告狀，並繳納抗
告費新臺幣1,000元。
中　　華　　民　　國　　111 　年　　9 　　月　　30　　日
                          書記官  李雅涵　
　　　
　　　　　　　　　　　　　　　　
　　　　　　　　　　　　　　　　
附表：
不    動    產    標    的  權利範圍        價額 臺南市○○區○○○段00000地號土地   2分之1 公告現值3,440,800元